臺灣高等法院民事裁定
110年度抗更一字第24號
抗 告 人  潘天龍  
上列抗告人因與相對人國泰世華商業銀行股份有限公司間停止執
行事件，對於中華民國109年11月12日臺灣新北地方法院109年度
聲字第305號裁定提起抗告，經最高法院發回更審，本院裁定如
下：
    主  文
原裁定廢棄。
抗告人在原法院之聲請駁回。
聲請、抗告及發回前再抗告費用，由相對人負擔二分之一，餘由
抗告人負擔。
    理  由
一、按強制執行程序開始後，除法律另有規定外，執行法院不停
    止執行，此觀強制執行法第18條第1項規定即明。強制執行
    程序之進行既僅於合於法定事由時始得停止，自應以有強制
    執行程序存在，且合於同法第1項法律規定各種聲請或訴訟
    事件繫屬於法院，且有停止執行之必要者，方得為之。
二、聲請及抗告意旨略以：伊所有借名登記在第三人潘欽陵名下
    如附表所示土地潛在應有部分4分之1（下稱系爭土地），遭
    潘欽陵之債權人即第三人同皇企業有限公司（下稱同皇公司
    ）等以原法院106年度司執字第62381號清償票款強制執行事
    件（下稱系爭執行程序）查封拍賣，伊已對上開執行債權人
    提起原法院109年度重訴字第585號第三人異議之訴（下稱異
    議訴訟），並依原法院109年度聲字第261號裁定（下稱前裁
    定）供擔保新臺幣（下同）370萬元後停止系爭執行程序。
    雖相對人聲請併案執行，但執行標的同為系爭土地，伊無須
    再為相對人提供擔保金，爰聲請裁定於異議訴訟確定前，停
    止系爭執行程序。原裁定以前裁定效力不及於相對人，斟酌
    相對人因停止執行可能遭受損害，認抗告人應為相對人另提
    供370萬元擔保金後，始得停止系爭執行程序。抗告人對供
    擔保金額不服，提起抗告，聲明廢棄原裁定，准其無須另提
    供擔保停止執行。
三、經查，相對人持臺灣臺北地方法院106年度司票字第7455號
    裁定及確定證明書為執行名義，聲請強制執行潘欽陵及其他
    債務人之財產，經臺灣士林地方法院（下稱士林地院）106
    年度司執字第53813號受理，並於106年11月29日併入系爭執
    行程序合併執行，繼於107年7月30日追加執行系爭土地等情
    ，業據本院調閱系爭執行程序案卷、士林地院106年司執助
    字第3114號案卷查核明確。抗告人主張系爭土地為其所有，
    僅借名登記在潘欽陵名下，而對同皇公司等債權人提起異議
    訴訟，並經前裁定准許供擔保370萬元後停止系爭執行程序
    ，嗣因原法院民事執行處（下稱執行法院）通知因相對人聲
    請併案執行，請抗告人再對相對人聲請停止執行等語，抗告
    人遂於109年11月9日追加相對人為異議訴訟之被告，並提出
    本件停止執行之聲請，亦有執行法院109年11月2日新北院賢
    106司執守字第62381號函附系爭執行程序案卷（見卷四）及
    民事追加被告暨聲請停止執行狀在卷可稽（見原法院卷第9
    至12頁）。惟相對人業因系爭土地設定高額抵押權，評估無
    執行實益，於109年12月29日撤回就系爭土地之強制執行程
    序，並有相對人民事聲請狀可參（見本院卷第49頁、51頁）
    ，則原裁定停止執行者僅異議訴訟標的即系爭土地，相對人
    就系爭土地既已無強制執行程序存在，抗告人自無停止此部
    分強制執行程序之必要，抗告人提起本件聲請，核與強制執
    行法第18條所定裁定停止執行要件不符，其聲請自無理由，
    應予駁回。
四、從而，原裁定命抗告人供擔保370萬元後，系爭執行程序就
    系爭土地所為之強制執行程序，於異議訴訟判決確定、和解
    或撤回起訴或上訴前暫予停止，於法即有未洽。原裁定既有
    不當且無可維持之處，雖抗告意旨未指摘及此，仍應由本院
    予以廢棄，並裁定如主文第2項所示。又相對人於抗告人聲
    請停止執行後始撤回對系爭土地之強制執行，抗告人前開聲
    請仍屬伸張權利必要行為，爰依強制執行法第30條之1準用
    民事訴訟法第81條第2款，命相對人負擔相當之費用，併此
    敘明。
五、據上論結，本件抗告為有理由，爰裁定如主文。
中　　華　　民　　國　　110 　年　　7 　　月　　19　　日
                  民事第四庭
                        審判長法  官  傅中樂
                              法  官  趙伯雄
                              法  官  管靜怡 
正本係照原本作成。
本裁定除以適用法規顯有錯誤為理由外，不得再抗告。如提起再
抗告，應於收受送達後10日內委任律師為代理人向本院提出再抗
告狀。
中　　華　　民　　國　　110 　年　　7 　　月　　21　　日

　　　　　　　　　　　　　    書記官  蕭進忠　　
                            
附表：         土       地        坐        落     地  目 面    積 權    利  範    圍 縣  市 鄉鎮市區   段 小段 地 號  平方公尺  新北市 新莊區 雙鳳  295  345.48 1分之1 備考 抗告人主張其潛在應有部分4分之1